臺灣屏東地方法院刑事判決　　　　　　　 99年度易字第322號
公　訴　人　臺灣屏東地方法院檢察署檢察官
被　　　告　李明發
上列被告因詐欺案件，經檢察官提起公訴（98年度偵字第8554號
）本院判決如下：
    主  文
李明發犯幫助詐欺取財罪，處有期徒刑肆月，如易科罰金，以新
臺幣壹仟元折算壹日。
    事  實
一、李明發明知帳號用途有個人專屬用途，如交由陌生人可能做
    為犯罪詐欺使用，竟意圖為自己不法之所有，基於幫助詐欺
    之不確定故意犯意，於民國98年9 月間某日，將伊所申辦中
    華郵政股份有限公司屏東長治繁華郵局帳號000-0000000000
    000000號存摺、金融卡及密碼，在屏東縣南二高長治交流道
    附近，提供予姓名年籍不詳之成年人，再交由詐欺取財集團
    成員使用該帳戶及金融卡。嗣該集團成員取得上開帳戶後，
    遂基於意圖為自己不法所有之犯意，分別於網路上張貼販賣
    物品之訊息，誘使如附表所示之人均依其指示將款項匯入李
    明發之上揭帳戶（均詳如附表所示），迄其中蔡淑環、莊美
    芳、黃涵蓁等人於付款後均未收到訂購之物品，始悉受騙，
    因而報警循線查獲。
二、案經臺北縣政府警察局三重分局、黃涵蓁訴由臺北市政府警
    察局北投分局分別報請，及臺中市警察局第六分局報由臺灣
    臺中地方法院檢察署呈請臺灣高等法院檢察署核轉臺灣屏東
    地方法院檢察署檢察官偵查起訴。
    理  由
一、證據能力部分：
    按被告以外之人於審判外之陳述，雖不符刑事訴訟法第159
    條之1 至第159 條之4 之規定，而經當事人於審判程序同意
    作為證據，法院審酌該言詞陳述或書面陳述作成時之情況，
    認為適當者，亦得為證據；當事人、代理人或辯護人於法院
    調查證據時，知有刑事訴訟法第159 條第1 項不得為證據之
    情形，而未於言詞辯論終結前聲明異議者，視為有前項之同
    意，刑事訴訟法第159 條之1 、第159 條之5 第1 項、第2
    項分別定有明文。經查，證人即被害人莊美芳於檢察事務官
    詢問時之證述、證人即被害人莊美芳、蔡淑環、黃涵蓁、林
    振賢、盧憶潔、林柏成、宋粹卿、宋宜靜、許智雯、證人陳
    麗菱等人於警詢時之證述，及卷附臺北市政府警察局中山分
    局民權一派出所受理詐騙帳戶通報警示簡便格式表、內政部
    警政署反詐騙案件紀錄表、臺北市政府警察局中山分局民權
    一派出所受理刑事案件報案三聯單及受理各類案件紀錄表、
    自動櫃員機交易明細單影本、YAHOO!奇摩拍賣購買證明及網
    路列印資料、被害人莊美芳與詐騙集團成員往來電子郵件列
    印資料、網路銀行轉帳證明列印資料、YAHOO!奇摩拍賣網頁
    列印資料、臺中警察局第六分局永福派出所受理詐騙帳戶通
    報警示簡便格式表及受理各類案件紀錄表、YAHOO!奇摩公司
    回復登入帳戶IP資料之電子郵件列印資料、臺北市政府警察
    局信義分局福德派出所陳報單、受理各類案件紀錄表、受理
    刑事案件報案三聯單及受理詐騙帳戶通報警示簡便格式表、
    中華郵政股份有限公司屏東郵局98年10月20日屏營字第0985
    002766號函及其附件（含李明發上開帳戶開戶資料、歷史交
    易清單、印鑑卡、申請書）、同局99年1 月14日屏營字第09
    95000074號函及其附件（含李明發上開帳戶交易明細資料）
    、同局99年5 月14日屏營字第0995001162號函及其附件（存
    匯款至李明發上開帳戶之存戶資料）、同局99年5 月27 日
    屏營字第0995001346號函及其附件所示客戶資料明細、永豐
    商業銀行延平分行99年9 月20日永豐銀延平分行(099) 字第
    00048 號函及附件所示客戶資料明細、聯邦商業銀行99年9
    月17日(99)聯業管（集）字第09910318315 號回復單及附件
    所示客戶資料明細、第一商業銀行長治分行99年12月30日一
    長治字第00173 號函及其附件所示被告李明發於該行申辦帳
    戶之交易明細資料、三信商業銀行股份有限公司99年5 月27
    日三信銀業字第0990 1981 號函及其附件所示客戶資料明細
    、第一商業銀行敦化分行99年5 月27日一敦化字第00097 號
    函及其附件所示客戶資料明細、臺灣新光商業銀行股份有限
    公司99年5 月27日(99)新光銀業拓字第2194號函及其附件所
    示客戶資料明細、臺灣銀行高雄分行99年5 月31 日 高雄營
    字第09900023671 號函及其附件所示客戶資料明細、華南商
    業銀行總行99年7 月23日營清字第09908975號函及其附件所
    示客戶資料明細等證據，檢察官及被告於本院言詞辯論終結
    前均未聲明異議，本院審酌上開證據資料製作時，並無不當
    取供，及證明力明顯過低之瑕疵，認以之作為證據應屬適當
    ，故揆諸前開規定，認前揭證據資料有證據能力，合先敘明
    。
二、訊據被告李明發固坦認確有申辦上開郵局帳戶，並於98年9
    月間將該帳戶之存摺、提款卡交付姓名年籍不詳之人，並對
    如附表所示之人於遭詐欺後，匯款至其上開帳戶等情均不爭
    執，惟否認有何幫助他人詐欺取財之犯行，辯稱：伊係為找
    工作而依求職廣告與對方聯絡，經對方指示需先將存摺交付
    ，以供對方發給薪資，遂依指示交付，至提款卡則因與存摺
    放在一起，遂一併交付對方等語。然查：
  (一)上開帳戶確為被告李明發所申辦，業經被告坦認，核與卷附
    中華郵政股份有限公司屏東分局98年10月20日、99年1 月14
    日函及其附件（含開戶基本資料、交易明細表）所示資料相
    符，是其就此部分之自白應可憑採。
  (二)又詐欺取財集團以如附表所示方式，向如附表所示之被害人
    恐嚇取財，亦為證人即被害人莊美芳、蔡淑環、黃涵蓁、林
    振賢、盧憶潔、林柏成、宋粹卿、宋宜靜、許智雯、證人陳
    麗菱等人於警詢及檢察事務官詢問時證述明確，復有臺北市
    政府警察局中山分局民權一派出所受理詐騙帳戶通報警示簡
    便格式表、內政部警政署反詐騙案件紀錄表、臺北市政府警
    察局中山分局民權一派出所受理刑事案件報案三聯單及受理
    各類案件紀錄表、自動櫃員機交易明細單影本、YAHOO!奇摩
    拍賣購買證明及網路列印資料、被害人莊美芳與詐騙集團成
    員往來電子郵件列印資料、網路銀行轉帳證明列印資料、YA
    HOO!奇摩拍賣網頁列印資料、臺中警察局第六分局永福派出
    所受理詐騙帳戶通報警示簡便格式表及受理各類案件紀錄表
    、YAHOO!奇摩公司回復登入帳戶IP資料之電子郵件列印資料
    、臺北市政府警察局信義分局福德派出所陳報單、受理各類
    案件紀錄表、受理刑事案件報案三聯單及受理詐騙帳戶通報
    警示簡便格式表、中華郵政股份有限公司屏東郵局98年10月
    20日屏營字第0985002766號函及其附件（含李明發上開帳戶
    開戶資料、歷史交易清單、印鑑卡、申請書）、同局99 年1
    月14日屏營字第09 95000074 號函及其附件（含李明發上開
    帳戶交易明細資料）、同局99年5 月14日屏營字第09950011
    62號函及其附件（存匯款至李明發上開帳戶之存戶資料）、
    同局99年5 月27日屏營字第0995001346號函及其附件所示客
    戶資料明細、永豐商業銀行延平分行99年9 月20日永豐銀延
    平分行(099)字第00048 號函及附件所示客戶資料明細、聯
    邦商業銀行99年9 月17日(99)聯業管（集）字第099103183
    15號回復單及附件所示客戶資料明細、第一商業銀行長治分
    行99年12月30日一長治字第00173 號函及其附件所示被告李
    明發於該行申辦帳戶之交易明細資料、三信商業銀行股份有
    限公司99年5 月27日三信銀業字第09901981號函及其附件所
    示客戶資料明細、第一商業銀行敦化分行99年5 月27日一敦
    化字第00097 號函及其附件所示客戶資料明細、臺灣新光商
    業銀行股份有限公司99年5 月27日(99)新光銀業拓字第2194
    號函及其附件所示客戶資料明細、臺灣銀行高雄分行99 年5
    月31日高雄營字第09900023671 號函及其附件所示客戶資料
    明細、華南商業銀行總行99年7 月23日營清字第09908975號
    函及其附件所示客戶資料明細、被告持用之行動電話門號00
    00000000號於98年9 月份之通聯明細等證據，在卷可稽，本
    院並衡酌該證人等於警詢中均僅指述渠等遭詐騙之情節，未
    曾指明加害者或犯罪集團成員之姓名，顯無誣陷被告李明發
    之可能，且與被告上開帳戶之資金往來記錄所示情形相符，
    故被告李明發所申請之前開帳戶確已供犯罪集團成員作詐欺
    前揭被害人之用，應可認定。
  (三)被告李明發固以前開情詞置辯，惟其所辯，顯有下列前後矛
    盾及與事理不符之處：
  1.就被告李明發辯稱有關提供帳戶作為薪資匯款之用部分：
  (1)被告李明發雖辯稱於求職之際，先將上開郵局帳戶存摺、提
    款卡等物交予姓名年籍不詳之人，對方始能於其工作之後，
    將薪資匯入該帳戶等語，然被告既將存摺、提款卡一併交
    付，自無從提領薪資，且伊又陳稱密碼寫在存摺之中等語（
    本院卷第169 頁背面參照），足認其薪資亦有遭人盜領之危
    險，被告難以諉稱未曾慮及此節；況被告自承先前工作時
    ，亦嘗有雇主係直接將薪資匯入其帳戶，惟彼時無論存摺、
    提款卡均毋庸交付他人等語（本院卷第169 頁背面參照），
    堪認被告李明發就薪資匯款與存摺或提款卡之交付分係二事
    一節，實有所認識。
  (2)被告李明發於偵查中自承於交付存摺、提款卡前即已先將帳
    戶內款項提領至僅餘78元（臺灣屏東地方法院檢察署98年度
    偵字第8554號卷第9 頁參照），核與前揭被告上開帳戶交易
    明細內容相符，堪予採信；則自被告於交付存摺、提款卡前
    先行將帳戶內款項提領一空之情，足認被告對於其交付存摺
    、提款卡等物予他人後，可能遭人挪用帳戶內款項等情，知
    之甚明，並刻意避免其自身因而遭受損失，由此益徵被告於
    交付該存摺、提款卡等物之際，當知悉其交付存摺與薪資匯
    款並無關係，且足見其交付存摺等物之目的，不在於將來領
    取薪資。
  2.就被告李明發辯稱有關求職部分：
  (1)查於一般工作求職之情形，當先由雇主查明求職者是否符合
    資格，且衡情係在雇主之辦公處所或現時工作所在地，與求
    職者洽談，並說明工作內容，然被告李明發陳稱其求職時與
    對方相約在高速公路交流道處見面，且見面之目的僅係交付
    前開存摺等語（臺灣屏東地方法院檢察署98年度偵字第8554
    號卷第8 頁參照），已與一般工作求職之常情有違，已足啟
    人疑竇。
  (2)被告李明發自始至終並不知道渠所洽詢之工作內容為何、工
    作地點何在，甚至何時發薪等節，亦未就此詢問對方（本院
    卷第169 頁背面參照），顯然與一般求職者關心上開事務之
    情大異，足認其並非基於求職者之立場與對方聯絡。
  (3)再者，除求職廣告上刊載之聯絡電話外，被告李明發並無其
    他與「對方」聯絡之方式，亦不詳其辦公處所或工作所在地
    ，即貿然將存摺、提款卡等物交付，而未曾思及嗣後如何向
    對方索討存摺、提款卡（本院卷第169 頁背面參照），渠所
    為顯已悖離常理。
  3.就被告李明發辯稱不知其帳戶已為人用於詐欺犯罪部分：
    再以被告李明發於本院準備程序中陳稱伊當時向其胞姊借錢
    ，而其胞姐將伊所借之款項1 萬元匯入其前開郵局帳戶中，
    伊於前往提領款項時，始知其帳戶已成為警示帳戶並報警處
    理等語（本院卷第126 頁參照），然(1)被告李明發又自承於
    前開借款、匯款之時，伊業已將該郵局帳戶之存摺、提款卡
    交付該不詳姓名年籍之人（本院卷第126 頁參照），是以被
    告當時既已明知並無該帳戶之存摺、提款卡，自當無從逕行
    使用該帳戶提領款項，渠所稱請其胞姊將借款匯入該帳戶等
    語，即屬難以遽採。(2)被告李明發竟又稱當時伊使用「其他
    銀行」之提款卡前往提領該「郵局帳戶」內之款項，並於未
    能領錢之後，將其他銀行之提款卡交付郵局人員，經郵局人
    員告知，始悉伊郵局之帳戶已遭凍結等語（本院卷第126 頁
    背面參照），亦顯與事理不符。(3)上開匯入1 萬元之時間係
    在98年9 月17日（前揭屏東郵局函附被告帳戶交易明細參照
    ），而本件被害人遭詐騙之時間點均在98年9 月18日，被告
    辯稱於其胞姊匯款後隨即前往提款等語（本院卷第126 頁參
    照），則彼時既尚無人遭受詐騙，其帳戶自無遭凍結之理，
    是亦堪認其前開所辯，實屬臨訟編造之詞，前後矛盾而不足
    採信。
  4.就被告李明發辯稱係以電話聯絡求職事宜一節：
    況被告於本院準備程序中經提示其使用之行動電話門號0000
    000000號於98年9 月間通聯紀錄明細，其中多半之電話通聯
    均非白天上班時間，顯非被告所稱聯絡找工作事宜之通聯，
    亦經被告供承明確（本院卷第125 頁背面參照），僅就所餘
    通聯部分，被告亦無法自該通聯記錄中指認伊交付帳戶存摺
    、提款卡等物之人所持電話號碼為何，或指出應係於何日交
    付存摺、提款卡等物，衡情被告自稱其存摺等物亦係遭該姓
    名年籍不詳之人詐取，而於交付存摺等物之翌日，即無從聯
    絡對方，當就對方之電話、聯絡之日期等情記憶較為深刻，
    然被告竟陳明其無法指認及不復記憶等語，益顯其前開所辯
    不實。
  5.綜上所述，被告所辯既有諸多前後矛盾及與事理不合之處，
    自難採信。是其所稱前開帳戶存摺、提款卡等於求職時交付
    對方而遭冒用等語，顯無可採。
  (四)按刑法上之故意，可分為直接故意與不確定故意（間接故意
    ），所謂「不確定故意」，係指行為人對於構成犯罪之事實
    ，預見其發生而其發生並不違背其本意者，刑法第13條第2
    項定有明文。又按金融帳戶係個人理財之工具，一般人向金
    融機構開設帳戶，並無任何法令之限制，只須提出雙證件（
    含國民身分證以外之另一證件）及印章即可辦理開戶，此為
    眾所週知之事實，則依一般人之社會生活經驗，苟見他人不
    自行申請開立帳戶而蒐集不特定人之帳戶使用，衡情應可知
    悉被蒐集之帳戶係被利用為與財產有關之犯罪工具。近來利
    用人頭帳戶詐欺取財及恐嚇取財之犯罪類型層出不窮，該等
    犯罪多數均係利用人頭帳戶作為出入帳戶，並經媒體廣為報
    導，當已屬社會基本常識；復參以：
  1.本件被害人匯入被告上開帳戶內之款項，其中部分係遭人以
    金融卡跨行提款之方式提領一空，業如前述，而金融卡密碼
    係個人秘密事項，若非被告主動告知，他人實無從知悉而使
    用該晶片金融卡領款，況被告就此雖辯稱其將密碼寫在存摺
    上等語（本院卷第169 頁背面參照），然衡諸常情，稍有社
    會歷練、經驗之人，均知金融卡應與密碼分別保存，或者將
    密碼牢記心中，而無須在任何物體上標示或載明密碼，以免
    徒增帳戶遭人持金融卡併同密碼逕予盜領款項之風險，被告
    顯非無社會經驗之人，對此常識自難諉為不知，況被告自承
    伊本身不會使用提款卡（同頁參照），是其更無必要將密碼
    書寫於存摺背面；故其就此部分之辯解顯係畏罪卸責之詞，
    不足採信，其上開帳戶之金融卡密碼應係其主動告知並提供
    他人使用無疑。
  2.自從事不法詐騙犯罪行為人之角度審酌，渠等既知以他人之
    帳戶掩飾犯罪所得，應係聰明狡詐之徒，而非智商愚昧之人
    ，當知社會上一般正常之人如帳戶存摺、金融卡遭竊或遺失
    ，為防止拾得或竊得之人盜領存款或將帳戶作為不法使用，
    必於發現後立即報警或向金融機構辦理掛失止付，而於原帳
    戶所有人掛失止付後，渠等即無法以拾得或竊得之存摺、金
    融卡提領該帳戶內之存款，渠等在此情形下，如仍以此帳戶
    作為渠等犯罪工具，則在渠等向被害人詐騙，並誘使被害人
    將款項轉入或匯入該帳戶後，卻又極有可能因帳戶所有人掛
    失止付而無法提領，則渠等大費周章從事於犯罪之行為，甘
    冒犯罪後遭追訴、處罰之風險，卻只能平白無故替原帳戶所
    有人匯入金錢，而無法得償其犯罪之目的，無異於為他人作
    嫁，此等損人不利己之舉，又豈是聰明狡詐之犯罪者所可能
    犯之錯誤，簡而言之，從事此等財產犯罪之行為人，若非確
    定該帳戶所有人不會去報警或掛失止付，以確定渠等能自由
    使用該帳戶轉帳、提款，渠等應不至於以該帳戶從事財產犯
    罪。再衡以本件被害人匯入款項至上開帳戶後，該筆款項隨
    即於當日即遭領取，更足見上揭行詐騙之人於向被害人行騙
    時，確有把握該帳戶不會被帳戶所有人掛失止付，而此等確
    信，在該帳戶係拾得或竊得之情形，實無發生之可能。足證
    上開帳戶並非遺失或遭竊，而係被告交予不法份子使用無訛
    。
  3.至銀行開設帳戶，請領存摺之事，係針對個人身分之社會信
    用而予資金流通，具有強烈之屬人性，且今日一般人至郵局
    或銀行開設帳戶並非難事，苟非供洗錢或犯罪等不法目的，
    依一般經驗法則判斷，實無使用他人帳戶之必要，苟見他人
    不以自己名義申請開戶，反向不特定人拿取銀行帳戶使用，
    顯然與一般正當合法交易之情形有悖，衡情應對於該帳戶之
    是否為合法使用乙節，當有合理之懷疑，況被告李明發自承
    先前之工作經驗中，供薪資匯入之帳戶存摺及提款卡均由其
    保管，而不需交予他人等語（本院卷第117 頁背面參照），
    益徵被告李明發知悉渠申辦之帳戶無需交付，雇主即可將薪
    資匯入其帳戶之情，是以被告李明發辯稱將存摺等物交付是
    為供他人匯入其工作所得薪資等語，實屬虛妄；又雖無具體
    事證可資證明被告有參與詐欺被害人財物之犯行，然由上述
    ，益顯見被告主觀上確已預見提供自己之金融帳戶存簿、提
    款卡及密碼予他人使用，可能遭犯罪集團用於不法，竟仍提
    供自己帳戶資料供他人使用，足認其確有幫助他人恐嚇取財
    之不確定故意甚明。
  (五)綜上，本件事證已臻明確，被告幫助詐欺取財之犯行洵足認
    定，應依法論科。
三、論罪科刑：
  (一)按刑法上之幫助犯，係指以幫助之意思，對於正犯資以助力
    ，而未參與實施犯罪之行為者而言（最高法院49年台上字第
    77號判例參照），且幫助犯在客觀上對正犯之犯罪行為有所
    助力外，其主觀上須對該犯罪之事實亦有共同認識始能成立
    （最高法院91年度台上字第2851號判決可參）。被告李明發
    將本案帳戶交付上開犯罪集團，雖其得以知悉該帳戶將供為
    匯提詐騙等不法所得使用，然無證據證明被告和上開犯罪集
    團成員間有直接詐欺取財之犯意聯絡，或參與詐欺取財等構
    成要件行為之分擔，其提供本案帳戶供為贓款匯存提領所用
    ，自屬詐欺取財構成要件以外之助力。故核被告李明發所為
    ，係犯刑法第30條第1 項、第339 條第1 項之幫助詐欺取財
    罪。本件詐欺集團成員雖分別以8 個行為，向8 名被害人恐
    嚇取財，而造成被害人之損害（情節及被害金額均詳見附表
    ），惟被告既僅有一個幫助行為，故仍應認係想像競合，而
    從一重之幫助詐欺取財罪處斷。至起訴書雖未敘及附表編號
    4 至編號8 所示被告提供之帳戶用以對各該被害人詐欺取財
    之幫助犯刑，惟該部分犯行與起訴之犯罪事實，具有想像競
    合犯之裁判上一罪關係，即為起訴效力所及，本院自得併予
    審究，附此敘明。
  (二)被告李明發上揭所為，僅係以幫助之意思及幫助之地位犯罪
    ，未實際從事犯罪構成要件行為，惡性及犯罪所得均較正犯
    為輕，故依刑法第30條第2 項之規定減輕其刑。
  (三)爰審酌被告於本案前未曾因故意犯罪而受有期徒刑以上刑之
    宣告，有其臺灣高等法院被告前案紀錄表在卷可查，素行尚
    佳，渠提供其申請之金融帳戶提供詐騙集團成員使用，助長
    詐騙集團財產犯罪之風氣，並致使如附表所示被害人因而匯
    款，實為當今社會層出不窮之犯罪事件所以發生之根源，且
    使警察機關追查真正幕後正犯平添困擾、助長犯罪，況本件
    被害人多達8 人，可見其行為危害非淺，加以被告犯後始終
    否認犯行，未見悔悟，惟被害人遭受損害金額共計49580 元
    ，尚非鉅款等一切情狀，爰量處如主文所示之刑，及諭知易
    科罰金之折算標準。
據上論斷，應依刑事訴訟法第299 條第1 項前段，刑法第30 條
、第339 條第1 項、第55條前段、第41條第1 項前段，刑法施行
法第1 條之1 ，判決如主文。
本案經檢察官許英輝到庭執行職務
中    華    民    國   100    年    4     月    20    日
                  刑事第四庭    審判長法  官  莊鎮遠
                                      法  官  蔡玉雪
                                      法  官  李謀榮
以上正本證明與原本無異。
如不服本判決應於收受判決後10日內向本院提出上訴書狀，並
應敘述具體理由；其未敘述上訴理由者，應於上訴期間屆滿後
20日內向本院補提理由書（均須按他造當事人之人數附繕本）
「切勿逕送上級法院」。
中    華    民    國   100    年    4     月    20    日
                                      書記官  蔡進吉
附表：
┌──┬────┬─────┬───────────┬─────────┬────────┐
│編號│姓名    │被害時間  │被害方式              │被害金額（新臺幣）│卷證頁碼        │
├──┼────┼─────┼───────────┼─────────┼────────┤
│1   │蔡淑環  │98.9.18   │網拍購物（亞培倍力素1 │3150元            │臺北縣政府警察局│
│    │        │          │箱）後依指示匯款，嗣並│                  │三重分局卷第5 頁│
│    │        │          │未依約定收到商品，始知│                  │以下            │
│    │        │          │受騙。                │                  │                │
├──┼────┼─────┼───────────┼─────────┼────────┤
│2   │莊美芳  │98.9.18   │網拍購物（趴趴走機器人│3900元            │臺中市警察局第六│
│    │        │          │吸塵器含運費）後依指示│                  │分局卷第3 頁以下│
│    │        │          │匯款，嗣並未依約定收到│                  │、臺灣臺中地方法│
│    │        │          │商品，始知受騙。      │                  │院檢察署98年度偵│
│    │        │          │                      │                  │字第28861 號卷第│
│    │        │          │                      │                  │3 頁以下（含檢察│
│    │        │          │                      │                  │事務官詢問筆錄）│
├──┼────┼─────┼───────────┼─────────┼────────┤
│3   │黃涵蓁  │98.9.18   │網拍購物（液晶電視）後│27100元           │臺灣屏東地方法院│
│    │        │          │依指示匯款，嗣並未依約│                  │檢察署99年度偵字│
│    │        │          │定收到商品，始知受騙。│                  │第879 號卷第20頁│
│    │        │          │                      │                  │以下（含警詢筆錄│
│    │        │          │                      │                  │）              │
├──┼────┼─────┼───────────┼─────────┼────────┤
│4   │林振賢  │98.9.18   │網拍購物（床頭音響1 組│3100元            │本院卷第69頁以下│
│    │        │          │）後依指示匯款，嗣並未│                  │                │
│    │        │          │依約定收到商品，始知受│                  │                │
│    │        │          │騙。                  │                  │                │
├──┼────┼─────┼───────────┼─────────┼────────┤
│5   │盧憶潔  │98.9.18   │網拍購物（花蓮海洋公園│1400元            │本院卷第72頁以下│
│    │        │          │票券）後依指示匯款，嗣│                  │                │
│    │        │          │並未依約定收到商品，始│                  │                │
│    │        │          │知受騙。              │                  │                │
├──┼────┼─────┼───────────┼─────────┼────────┤
│6   │林柏成  │98.9.18   │網拍購物（小冰箱）後依│3850元            │本院卷第76頁以下│
│    │        │          │指示匯款，嗣並未依約定│                  │                │
│    │        │          │收到商品，始知受騙。  │                  │                │
├──┼────┼─────┼───────────┼─────────┼────────┤
│7   │宋宜靜  │98.9.18   │網拍購物（照相機）後，│3980元            │本院卷第91頁以下│
│    │        │          │借用其姊姊宋粹卿之帳戶│（以宋粹卿名義）  │、第113頁以下   │
│    │        │          │依指示匯款，嗣並未依約│                  │                │
│    │        │          │定收到商品，始知受騙。│                  │                │
├──┼────┼─────┼───────────┼─────────┼────────┤
│8   │許智雯  │98.9.18   │網拍購物（數位相機）後│3100元            │本院卷第105 頁以│
│    │        │          │依指示匯款，嗣並未依約│                  │下              │
│    │        │          │定收到商品，始知受騙。│                  │                │
└──┴────┴─────┴───────────┴─────────┴────────┘
附錄本件論罪科刑法條：
中華民國刑法第339條
意圖為自己或第三人不法之所有，以詐術使人將本人或第三人之
物交付者，處5 年以下有期徒刑、拘役或科或併科1 千元以下罰
金。
以前項方法得財產上不法之利益或使第三人得之者，亦同。
前2 項之未遂犯罰之。
中華民國刑法第30條
幫助他人實行犯罪行為者，為幫助犯。雖他人不知幫助之情者，
亦同。
幫助犯之處罰，得按正犯之刑減輕之。